【裁判字號】    98,訴,925
【裁判日期】    980409
【裁判案由】    毒品危害防制條例
【裁判全文】
臺灣板橋地方法院刑事判決               98年度訴字第925號
公  訴  人  臺灣板橋地方法院檢察署檢察官
被      告  甲○○
                    （現於臺灣宜蘭監獄另案執行）
上列被告因違反毒品危害防制條例案件，經檢察官提起公訴（九
十八年度毒偵字第一九四號、第三七四號），於被告為有罪之陳
述後，本院合議庭裁定由受命法官獨任依簡式審判程序審理，茲
判決如下：
    主  文
一、甲○○施用第一級毒品，累犯，處有期徒刑拾月。扣案如附
    表編號一所示之海洛因沒收銷燬；盛裝上開海洛因之外袋玖
    個均沒收。
二、甲○○施用第一級毒品，累犯，處有期徒刑拾月。扣案如附
    表編號二所示之海洛因沒收銷燬；盛裝上開海洛因之外袋壹
    個沒收。
三、甲○○以上所受宣示之有期徒刑，應執行有期徒刑壹年陸月
    。
    事實及理由
一、犯罪事實：
  (一)甲○○前因反肅清煙毒條例、侵害墳墓屍體、違反麻醉藥品
    管理條例罪等案件，經本院以八十二年度訴字第一○一號判
    處有期徒刑四年八月、七月及四月確定；又因贓物罪案件，
    經本院以八十二年度易字第四三六○號判處有期徒刑五月確
    定；另因違反肅清煙毒條例、麻醉藥品管理條例等案件，經
    臺灣臺北地方法院以八十二年度訴字第二六九八號分別判處
    有期徒刑二年四月及五月確定；以上經宣示之有期徒刑嗣經
    裁定定應執行刑為有期徒刑八年二月確定。甲○○又因違反
    懲治盜匪條例、肅清煙毒條例、偽造文書罪等案件，經臺灣
    臺北地方法院以八十三年度訴字第八五八號判處有期徒刑四
    年、三年六月及四月，並定應執行刑為有期徒刑七年六月確
    定，經與上揭有期徒刑八年二月接續執行，於民國九十一年
    二月五日假釋，然於假釋期滿前經撤銷上開假釋，並由臺灣
    臺北地方法院以九十六年度聲減字第三六四號裁定減刑及定
    應執行刑為有期徒刑五年六月確定後，執行殘餘刑期，甫於
    九十六年七月十六日縮刑期滿執行完畢（以上罪刑之執行於
    本案構成累犯）。其前因施用毒品違反毒品危害防制條例案
    件，經檢察官送勒戒處所觀察、勒戒後，因認有繼續施用毒
    品之傾向，再送戒治處所施以強制戒治，嗣於九十二年八月
    十八日停止戒治而釋放，所餘期間付保護管束，迄九十二年
    九月十一日戒治期滿未經撤銷而視為執行完畢，並由臺灣板
    橋地方法院檢察署檢察官以九十二年度戒毒偵字第三六八號
    為不起訴處分確定。再因持有毒品違反毒品危害防制條例案
    件，經本院以九十七年度簡字第四二六六號判處有期徒刑四
    月確定；又因施用毒品違反毒品危害防制條例案件，經本院
    以九十七年度訴字第一七九五號判決判處有期徒刑八月確定
    ；復因施用毒品違反毒品危害防制條例案件，經本院以九十
    七年度訴字第二○七八號判處有期徒刑八月及九月確定；再
    因又因施用毒品違反毒品危害防制條例案件，經本院以九十
    七年度訴字第三四三三號判處有期徒刑八月確定；另同因施
    用毒品違反毒品危害防制條例案件，經本院以九十七年度訴
    字第四四八八號判處有期徒刑十月及十月確定；以上宣示之
    罪刑經分別合併定應執行或接續執行，現仍執行中。
  (二)甲○○分別基於施用第一級毒品之犯意，先後為下列施用第
    一級毒品洛因之行為：
    1.於九十七年十二月二十一日九時許，在其位於臺北縣中和
      市○○街三之一號之住處內，以注射之方式，施用第一級
      毒品海洛因乙次。
    2.於九十八年一月二日十四時許，在位於臺北縣永和市仁愛
      公園之廁所內，以注射之方式，施用第一級毒品海洛因乙
      次。
  (三)嗣先於九十七年十二月二十一日十七時許，為警在臺北縣永
    和市○○路○段十七巷四弄內查獲，並扣得如附表編號一所
    示其所有預備供施用之第一級毒品海洛因。復於九十八年一
    月二日二十一時十一分許，為警在臺北縣永和市○○路一十
    一巷六弄口查獲，並扣得如附表編號二所示其所有預備供施
    用之第一級毒品海洛因。
  (四)案經臺北縣政府警察局永和分局移送臺灣板橋地方法院檢察
    署檢察官偵查起訴。
二、證據：
  (一)被告甲○○於警詢、偵查及本院審理中之自白。
  (二)卷附臺灣檢驗科技股份有限公司出具之濫用藥物檢驗報告兩
    份、毒品危害防制條例犯罪嫌疑人姓名及代碼對照表兩份。
  (三)扣案如附表所示之海洛因及卷附交通部民用航空局航空醫務
    中心毒品鑑定書乙份。
  (四)臺灣高等法院前案紀錄表乙份。
三、論罪科刑之法律適用：
  (一)按海洛因為毒品危害防制條例第二條第二項第一款所定之第
    一級毒品，核被告甲○○所為，均係犯同條例第十條第一項
    之施用第一級毒品罪。其施用前後持有海洛因之低度行為為
    施用之高度行為所吸收，不另論罪。其先後兩次施用行為所
    犯上開二罪，犯意各別，行為互殊，應予分論併罰。又其有
    如事實欄所載之犯罪科刑執行紀錄，此有臺灣高等法院前案
    紀錄表附卷足參，其於五年以內以故意再犯本件最重本刑為
    有期徒刑以上之罪，為累犯，應依刑法第四十七條第一項之
    規定加重其刑。
  (二)爰審酌被告有前述犯罪及施用毒品遭查獲之紀錄，有臺灣高
    等法院被告前案紀錄表附卷足據，素行不佳，且前已因強制
    戒治執行完畢而經不起訴處分，業受毒品危害防制條例對施
    用毒品人之寬典，竟仍一再吸食，顯見並無悔意，惡性非淺
    ，而其施用毒品實為戕害自身健康之犯罪，於他人固無明顯
    重大危害，然對社會善良風氣已足生不良影響，並斟酌其施
    用之次數，及其於偵審中俱能坦認犯行，犯罪後之態度尚稱
    良好等一切情狀，分別量處如主文所示之刑，並就所受宣示
    之兩項有期徒刑定其應執行之刑，以資儆懲。
  (三)警於查獲時扣得如附表所示之海洛因，係查獲之第一級毒品
    ，應依毒品危害防制條例毒品危害防制條例第十八條第一項
    前段之規定，於其歷次施用第一級毒品罪之罪刑宣告項下併
    為沒收銷燬之諭知。又上開海洛因之外包裝袋，則為被告所
    有預備供其施用第一級毒品犯罪使用之物，亦經被告陳明在
    卷，應分別併依刑法第三十八條第一項第二款之規定為沒收
    之宣告。
據上論斷，應依刑事訴訟法第二百七十三條之一第一項、第二百
九十九條第一項前段、第三百十條之二、第四百五十四條第一項
，毒品危害防制條例第十條第一項、第二十三條第二項、第十八
條第一項前段，刑法第十一條前段、第四十七條第一項、第五十
一條第五款、第三十八條第一項第二款，判決如主文。
本案經檢察官陳伯均到庭執行職務。
中    華    民    國    98    年    4     月     9    日
                    刑事第九庭  法  官  楊博欽
以上正本證明與原本無異
如不服本判決應於送達後十日內向本院提出上訴狀
                                書記官  呂妍旻
中    華    民    國    98    年    4     月    10    日
附錄本案論罪科刑法條全文：
毒品危害防制條例第十條
  施用第一級毒品者，處六月以上五年以下有期徒刑。
  施用第二級毒品者，處三年以下有期徒刑。
附表：
┌──┬───────────────────────┐
│編號│扣案物名稱及數量                              │
├──┼───────────────────────┤
│ 一 │海洛因九包（查獲時淨重合計一點五九公克）      │
├──┼───────────────────────┤
│ 二 │海洛因乙包（查獲時淨重零點三八五○公克）      │
└──┴───────────────────────┘


司法院資訊處製作；財團法人民間司法改革基金會備份。
